臺灣臺北地方法院刑事判決
111年度審易字第232號
公  訴  人  臺灣臺北地方檢察署檢察官
被      告  何玉玲


上列被告因毀棄損壞案件，經檢察官提起公訴（110年度偵字第2
9731號），本院判決如下：
    主  文
何玉玲犯毀損他人物品罪，處拘役伍拾日，如易科罰金，以新臺
幣壹仟元折算壹日。
    事  實
一、何玉玲於民國110年4月16日，向王嘉真承租其所有之○○市○○
    區○○○路0段000巷00號4樓房屋（含5樓加蓋，下稱本案房屋
    ），簽立租約並交屋後至同年7月初之間某時，竟未得王嘉
    真之同意，基於毀損之犯意，僱工將本案房屋4樓原與客廳
    相連之房間（下稱4樓B房）與客廳相隔之水泥隔間磚牆挖出
    一相當於門大小之洞而毀壞上開磚牆（下稱4樓B房磚牆），
    且將本案房屋5樓原有廚房內廚具（下稱5樓原有廚具）拆除
    丟棄（下合稱本案毀損行為）。嗣王嘉真偶然於某網站上看
    到何玉玲刊登之本案房屋招租（轉租）廣告，於同年7月初
    某時前往本案房屋現場查看後，始知上情。
二、案經王嘉真訴由臺灣臺北地方檢察署檢察官偵查起訴。
    理  由
壹、程序部分：
    本案據以認定事實之供述證據，公訴人及被告何玉玲於本院
    言詞辯論終結前均未爭執其證據能力，經審酌該等證據之取
    得並無違法，且與本案待證事實具有關聯性，依刑事訴訟法
    第159條之5之規定，自有證據能力；至所引非供述證據部分
    ，與本案事實具自然關聯性，且非公務員違背法定程序所取
    得，依同法第158條之4規定反面解釋，亦具證據能力。
貳、實體部分：
一、認定事實所憑之證據及理由： 
    訊據被告固坦承有為本案毀損行為，惟矢口否認有何毀損他
    人物品犯行，並辯稱：我是要提升本案房屋的價值，告訴人
    租給我一戶，我把它變成三戶的價值云云。經查：
　㈠被告有於上開時、地，對於告訴人所有之本案房屋為本案毀
    損行為之客觀事實，業據被告於本院審理時供承無誤（本院
    111年度審易字第232號卷【下稱審易字卷】第58頁），核與
    證人即告訴人王嘉真、證人即本案房屋前任承租人姜名駿於
    偵查中之證述情節相合（見臺灣臺北地方檢察署110年度他
    字第9290號卷【下稱他字卷】第130至132頁，同署110年度
    偵字第29731號卷【下稱偵字卷】第107至109頁），且有本
    案房屋平面圖、出租予被告前、後之屋內現場照片、建物所
    有權狀、房屋租賃契約書、負責處理出租本案房屋出租事宜
    之告訴人之員工張睿芳、吳采樺與被告間之Line通訊軟體對
    話訊息截圖（他字卷第19、23至57、147至179頁，偵字卷第
    121至123、第149頁左上方），堪以認定。
　㈡而被告既於本院審理時自承其為本案毀損行為並未告知告訴
    人（見審易字卷第58頁），縱依前引通訊軟體對話訊息可認
    被告與告訴人有約定交屋後裝修期1個月免收租金等情（見
    偵字卷第121至122頁），然允許裝修本案房屋，顯不等同告
    訴人同意被告為本案毀損行為。復觀前引通訊軟體對話訊息
    中，可見告訴人之員工於被告裝修期間，曾因鄰居反應本案
    房屋施工噪音而多次詢問被告裝修內容及範圍，或詢問被告
    是否有將本案房屋之流理台棄置於1樓時，被告之回應內容
    均未曾提及本案毀損行為部分，足見告訴人並不知悉且未同
    意或默許被告為本案毀損行為。至於被告雖曾傳送本案房屋
    4樓客廳隔成兩間之照片予告訴人員工檢視，然4樓客廳隔成
    兩間乙節，依4樓平面圖可知顯然與4樓B房磚牆無涉，且被
    告回傳之照片亦未拍攝到4樓B房磚牆之挖洞毀壞情形（見他
    字卷第37、149至179頁），況本案毀損行為非在修繕4樓B房
    磚牆及5樓原有廚具，而係毀棄原有廚具及損壞4樓B房磚牆
    ，更逾越承租本案房屋之合理使用內容，是被告自有毀損犯
    意甚明，所辯前詞，純屬卸責，不足採信。
　㈢綜上，本案事證明確，被告上開犯行堪以認定，應予依法論
    科。
　二、論罪科刑：
　㈠法律適用及罪數關係：
　　核被告所為，係犯刑法第354條之毀損他人物品罪。被告陸
    續毀損4樓B房磚牆及5樓原有廚具，係基於毀損之單一犯意
    ，時間密接，各行為之獨立性極為薄弱，在刑法評價上，以
    視為數個舉動之接續施行，合為包括之一行為予以評價，屬
    接續犯，論以一罪即足。
　㈡量刑審酌：
　　爰以行為人責任為基礎，審酌被告率爾損壞他人物品，實屬
    不該，參以被告犯後僅坦承客觀事實且未賠償告訴人所受損
    害之態度、遭毀損之財物價值高低，兼衡被告於本院審理時
    自述國小畢業之智識程度、現於○○○販賣商品為業，有成年
    子女，無須扶養親人等生活狀況，暨其自述之犯罪動機、目
    的、手段及素行等一切情狀，量處如主文所示之刑，並諭知
    易科罰金之折算標準，以示懲儆。　
據上論斷，應依刑事訴訟法第299條第1項前段（依法院辦理刑事
訴訟案件應行注意事項第159點，判決書據上論結部分，得僅引
用應適用之程序法條），判決如主文。
本案經檢察官洪敏超提起公訴，檢察官黃耀賢到庭執行職務
中　　華　　民　　國　　111 　年　　6 　　月　　15　　日
　　　　　　　　　刑事第二十庭  法　官　賴鵬年
以上正本證明與原本無異。 
如不服本判決應於收受送達後20日內向本院提出上訴書狀，並應
敘述具體理由；其未敘述上訴理由者，應於上訴期間屆滿後20日
內向本院補提理由書（均須按他造當事人之人數附繕本）「切勿
逕送上級法院」。告訴人或被害人如對於本判決不服者，應具備
理由請求檢察官上訴，其上訴期間之計算係以檢察官收受判決正
本之日期為準。 因疫情而遲誤不變期間，得向法院聲請回復原
狀。
                                書記官　萬可欣
中　　華　　民　　國　　111 　年　　6 　　月　　15　　日
附錄本案論罪科刑法條：
中華民國刑法第354條
毀棄、損壞前二條以外之他人之物或致令不堪用，足以生損害於
公眾或他人者，處2年以下有期徒刑、拘役或1萬5千元以下罰金
。